Inventaris van het archief van het Ministerie van Koloniën: Stamboeken en pensioenregisters van Militairen KNIL in Oost- en West-Indië, 1815-1949 (1954)
Nationaal Archief, Den Haag
- LANDMACHT WEST-INDIË, 2
  - Onderofficieren en minderen West-Indië, 2.2
    - 'Suppletiefolio's', extracten uit de stamboeken van onderofficieren en minderen bestemd voor West-Indië, ingeschreven per scheeptransport, met summiere gegevens over de loopbaan in West-Indië, folio's 1-3438, met namenklapper., 1815-1949; 578-607
      Het betreft extracten uit de stamboeken van het Koloniaal Werfdepot en voorgangers (1815-1906) en van de Koloniale Reserve (1907- ).
      - 'Suppletiefolio's', 1815 - 1949, 578-606; 29 banden
        - folio's 1-193, 578
        - folio's 194-441, 579
        - folio's 442-569, 580
        - folio's 570-660, 581
        - folio's 661-739, 582
        - folio's 740-808, 583
        - folio's 809-890, 584
        - folio's 891-975, 585
        - folio's 976-1061, 586
        - folio's 1062-1115, 587
        - folio's 1116-1200, 588
        - folio's 1201-1296, 589
        - folio's 1297-1377, 590
        - folio's 1378-1536, 591
        - folio's 1537-1710, 592
        - folio's 1711-1828, 593
        - folio's 1829-1895, 594
        - folio's 1896-2019, 595
        - folio's 2020-2128, 596
        - folio's 2129-2250, 597
        - folio's 2251-2351, 598
        - folio's 2352-2503, 599
        - folio's 2504-2597, 600
        - folio's 2598-2742, 601
        - folio's 2743-2895, 602
        - folio's 2896-3064, 603
        - folio's 3065-3176, 604
        - folio's 3177-3390, 605
        - folio's 3391-3438, 606
      - Namenklapper op 10e en 11e bataljon Jagers, 6e bataljon Artillerie en de suppletietroepen, 1815 - 1834, 607; 1 deel
        Voor de namenklappers op de suppletietroepen in de periode 1835-1949, zie inventarisnummers 613-616.
    - Stamboek van onderofficieren en minderen, behorende tot het 11e bataljon Jagers en het 6e bataljon Artillerie bestemd voor Curaçao, met gegevens tot aan de aankomst aldaar, nummers 1-359., 1815-1816; 608; 1 deel
      Het betreft een kopie uit oktober 1816 van het stamboek gehouden te Curaçao.
    - 'West-Indisch boek', stamboek van de sedert 1835 in West-Indië aangenomen onderofficieren en minderen, nummers 1-1507, met namenklappers., 1835 - ca. 1948; 609-616
      - 'West-Indisch Boek', 1835 - ca. 1948, 609-612; 4 delen
        - nummers 1-645, 609
        - nummers 645a-1075, 610
        - nummers 1076-1276, 611
        - nummers 1277-1507, 612
      - Namenklappers 'West-Indisch Boek' en suppletiefolio's, 1835 - ca. 1948, 613-616; 4 delen
        - 1835-1885, 613
        - 1886-1912, 614
        - 1913-1948, 615
        - vervallen, 616
- NAAMLIJSTEN EN VERBANDSAKTEN, 3.
  - Oost-Indië, 3.1.
    - Registers van beschikkingen en overzichten per persoon betreffende farmaceuten (apothekers), met indices., 1847-1940; 822-824; 3 delen
      - 1847-1913, 822
      - 1910-1934, 823
      - 1932-1940, 824
    - Registers van beschikkingen en overzichten per persoon betreffende geneeskundige studenten, in opleiding voor officier van gezondheid, met indices., 1853-1940; 825-829; 5 delen
      - ca. 1853-1895, 825
      - ca. 1874-1896, 826
      - ca. 1890-1917, 827
      - ca. 1910-1931, 828
      - ca. 1929-1940, 829
    - Register van onderstanden (financiële steun), toegekend aan de nagelaten betrekkingen van gesneuvelde of overleden militairen van het KNIL, sinds 1875 toegekend krachtens het Koninklijk besluit van 20 januari 1875 no.1., 1871-1901; 830; 1 deel
    - Register van toegekende 'eerbeloningen' (onderscheidingen) aan inlandse (niet-Europese) militairen, met verwijzing naar Koninklijk besluit of besluit van de gouverneur-generaal, waarbij de beloning is toegekend, alfabetisch op naam ingericht., 1872-1950; 831; 1 deel
    - Verbandakten van personen die dienst hebben genomen bij het KNIL., 1908-1931; 832; 1 omslag
    - Lijsten van gedecoreerden met de Militaire Willemsorde 3e en 4e klasse, met verwijzing van de data en nummers van de besluiten in het archief van het Ministerie van Koloniën, waarbij die onderscheidingen zijn toegekend (verbaalnummers) in de periode 1852-1928., 1935-1938; 833; 1 omslag
    - Herverbintenisstaten militairen: opgaven der militairen, die een verband hebben aangegaan, bedoeld bij algemene order (a.o.) 1925 nr. 22., 1937-1940; 834; 1 omslag
    - Staten der veranderingen betrekkelijk het Algemeen stamboek van het leger in Nederlands-Indië, welke zich hebben voorgedaan in het 2e en 3e kwartaal 1939, betrekking hebbend op de stamboeknummers 73482-94749., 835; 1 omslag
    - Verbandakten en lijsten van uitzendings- of persoonsgegevens van personen die dienst hebben genomen in het KNIL, opgemaakt door het Ministerie van Koloniën te Londen., 1943-1945; 836; 1 pak
    - Verbandakten en lijsten van uitzendings- of persoonsgegevens van personen die dienst hebben genomen bij het Vrouwenkorps van het KNIL, opgemaakt door het Ministerie van Koloniën te Londen., 1943-1945; 837; 1 pak
    - Lijsten van uitzendings- of persoonsgegevens van personen die dienst hebben genomen bij het KNIL, opgemaakt door Sectie XV van het Militair Gezag., 1945; 838; 1 omslag
    - Lijsten van uitzendings- of persoonsgegevens van personen die dienst hebben genomen bij het Vrouwenkorps van het KNIL, opgemaakt door Sectie XV van het Militair Gezag., 1945; 839; 1 pak
    - Formulieren met persoonsgegevens van uit Duitsland gerepatrieerde krijgsgevangen KNIL-militairen, opgemaakt door de opvangcentra Weert en Zeist van Sectie XV van het Militair Gezag., 1945; 840; 1 pak
    - Lijst van personeel voor het KNIL, dat de voorkeur heeft te kennen gegeven om ingedeeld te worden bij de Militaire Luchtvaart., 1945; 841; 1 omslag
    - Naamlijsten van gesneuvelde, vermiste en overleden KNIL-militairen en krijgsgevangenen., 1945-1950; 842; 1 pak
    - Rapporten en publicaties van overlijden van KNIL-militairen opgemaakt door de Nederlandse War-Graves Registration te Yokohama, Japan., 1946-1950; 843-846; 3 pakken en 1 omslag
      - Publicaties nr. 4-12, naamlijsten, 1946-1947, 843; omslag
      - Rapporten van overlijden, op naam A-J, 1947-1950, 844
      - Rapporten van overlijden, op naam K-R, 1947-1950, 845
      - Rapporten van overlijden, op naam R-Z, 1947-1950, 846
    - Beschikkingen van de Adjudant-Generaal in Nederlands-Indië tot goedkeuring van indiensttreding van personen bij het KNIL, afschriften., 1947-1950; 847-848; 2 pakken
      - stamboeknrs. 146..../1247...., 847
      - stamboeknrs. 148..../948...., 848
    - Register van ontslag van KNIL-personeel in de periode 28 augustus 1950 tot en met 6 oktober 1952., 1950-1952; 849; 1 deel
    - Enquêteformulieren en dienststaten van voormalige krijgsgevangenen in Birma en Siam, via de Nederlands-Indische Bond van Ex-Gedetineerden (NIBEG) ingediend ter verkrijging van schadevergoeding wegens Japanse krijgsgevangenschap., 1951-1954; 850-851; 2 pakken
      - A-P, 850
      - R-Z, 851
  - West-Indië, 3.2.
    - Staten der veranderingen betrekkelijk het stamboek van de troepenmacht in Suriname (TRIS), welke zich hebben voorgedaan in de periode 1940-1951, betrekking hebbende op de stamboeknummers 7063-7678., 852; 1 pak
    - Staten der veranderingen betrekkelijk het stamboek van de Militaire Politietroepen op Curaçao / Nederlandse Antillen, welke zich hebben voorgedaan in de periode 1940-1951, betrekking hebbende op de stamboeknummers 4841-5056., 853; 1 pak
    - Staten der veranderingen betrekkelijk het personeel van de Koninklijke Landmacht op Curaçao / Nederlandse Antillen, welke zich hebben voorgedaan in de periode 1946-1951., 1947-1951; 854; 1 pak
      De Koninklijke Landmacht op Curaçao voerde geen eigen stamboek. De mutaties betreffen militair personeel, onder vermelding van de gewone legernummers (geboortedatum en volgnummer).
    - Verbandakten en enkele controlelijsten van personeel voor de Militaire Politietroepen op Curaçao., 1946-1948; 855; 1 pak
    - Verbandakten van militairen bij de troepenmacht in Suriname en bij de Militaire Politietroepen op Curaçao, ingezonden door de gouvernementen van Suriname en de Nederlandse Antillen., 1946-1950; 856; 1 pak
- PENSIOENEN EN GAGEMENTEN, 4
  Zie ook inventaris 2.10.31.
  - Pensioenen en gagementen Oost-Indië, 4.1
    - Pensioenstaten van Europese en daarmee gelijkgestelde officieren, onderofficieren en minderen, die in de periode 1821-1844 gepensioneerd werden, met gegevens tot aan hun overlijden, folio's 1-1622, met namenklapper., 617-622
      - Pensioenstaten, 1821 - 1844, 617-621; 4 delen
        Op de pensioenstaten is een digitale index (oud nr. 2.10.51) beschikbaar.
        - folio's 1-235, 617
        - folio's 236-580, 618
        - folio's 581-883, 619
        - folio's 884-1248, 620
        - folio's 1249-1623, 621
      - Namenklapper op de pensioenstaten, 1821 - 1844, ---; 1 deel
        Vervallen, oud inv.nr. 622. Zie digitale index.
    - Pensioenregisters van officieren, die in de periode 1845-1948 gepensioneerd werden, bijgehouden tot ca. 1950, folio's 1-5948., 1845 - ca. 1950; 623-645; 26 delen
      - folio's 1-197, 1845 - 1852, 623
      - folio's 198-398, 1852 - 1859, 624
      - folio's 399-590, 1859 - 1865, 625
      - folio's 591-814, 1865 - 1871, 626
      - folio's 815-1048, 1871 - 1878, 627
      - folio's 1049-1281, 1878 - 1881, 628
      - folio's 1282-1548, 1881 - 1886, 629
      - folio's 1549-1749, 1886 - 1890, 630
      - folio's 1750-1958, 1890 - 1894, 631
      - folio's 1959-2173, 1894 - 1898, 632
      - folio's 2174-2397, 1898 - 1901, 633
      - folio's 2398-2603, 1901 - 1905, 634
      - folio's 2604-2912, 1905 - 1910, 635
      - folio's 2913-3216, 1910 - 1916, 636
      - folio's 3217-3523, 1916 - 1921, 637
      - folio's 3524-3826, 1922 - 1925, 638
      - folio's 3827-4129, 1925 - 1929, 639
      - folio's 4130-4425, 1928 - 1932, 640
      - folio's 4426-4724, 1932 - 1937, 641
      - folio's 4725-4964, 1936 - 1946, 642
      - folio's 4965-5292, 1946, 643
      - folio's 5293-5620, 1945 - 1946, 644
      - folio's 5621-5948, 1946 - 1948, 645
    - Registers van pensioenen van weduwen en wezen van officieren, folio's 482-2341., 1863-1913; 646-654; 9 delen
      - folio's 482-668, 1863 - 1870, 646
      - folio's 669-921, 1870 - 1879, 647
      - folio's 922-1131, 1879 - 1885, 648
      - folio's 1132-1342, 1885 - 1890, 649
      - folio's 1343-1543, 1890 - 1894, 650
      - folio's 1544-1752, 1894 - 1899, 651
      - folio's 1753-1964, 1899 - 1905, 652
      - folio's 1965-2283, 1905 - 1912, 653
      - folio's 2284-2341, 1912 - 1913, 654
    - Registers met opgave van de toestand per 1 januari 1896 van het Weduwen- en Wezenfonds van officieren, folio's 1-747, met een namenklapper voorin elk deel., 655-657; 3 delen
      - folio's 1-300, 655
      - folio's 301-600, 656
      - folio's 601-747, 657
    - Registers van onderofficieren en minderen aan wie in 1845-1883 en 1883-1896 gagement werd toegekend, met gegevens tot aan overlijden, respectievelijk folio's 1-10000 en 1-11151, met namenklappers., 1845-1896; 658-756
      - Gagementsregisters, ca. 1845 - 1896, 658-753; 95 delen
        - folio's 1-397, 658
        - folio's 398-796, 659
        - folio's 797-1188, 660
        - folio's 1189-1522, 661
        - folio's 1523-1741, 662
        - folio's 1742-1940, 663
        - folio's 1941-2179, 664
        - folio's 2180-2414, 665
        - folio's 2415-2659, 666
        - folio's 2660-2848, 667
        - folio's 2851-3081, 668
        - folio's 3082-3309, 669
        - folio's 3310-3517, 670
        - folio's 3518-3748, 671
        - folio's 3749-3941, 672
        - folio's 3942-4168, 673
        - folio's 4169-4401, 674
        - folio's 4402-4637, 675
        - folio's 4638-4871, 676
        - folio's 4872-5100, 677
        - folio's 5101-5334, 678
        - folio's 5335-5571, 679
        - folio's 5572-5806, 680
        - folio's 5807-6041, 681
        - folio's 6042-6278, 682
        - folio's 6279-6515, 683
        - folio's 6516-6748, 684
        - folio's 6749-6821, 685
        - folio's 6822-7036, 686
        - folio's 7037-7251, 687
        - folio's 7252-7465, 688
        - folio's 7466-7678, 689
        - folio's 7679-7892, 690
        - folio's 7893-8103, 691
        - folio's 8104-8319, 692
        - folio's 8320-8532, 693
        - folio's 8533-8742, 694
        - folio's 8743-8958, 695
        - folio's 8959-9173, 696
        - folio's 9174-9387, 697
        - folio's 9388-9599, 698
        - folio's 9600-9812, 699
        - folio's 9813-10000 folio's 1a-26a, 700
          Beginnend in 1883.
        - folio's 27a-238a, 701
        - folio's 239a-451a, 702
        - folio's 452a-662a, 703
        - folio's 663a-875a, 704
        - folio's 876a-1089a, 705
        - folio's 1090a-1304a, 706
        - folio's 1305a-1517a, 707
        - folio's 1518a-1727a, 708
        - folio's 1728a-1939a, 709
        - folio's 1940a-2143a, 710
        - folio's 2144a-2352a, 711
        - folio's 2353a-2559a, 712
        - folio's 2560a-2769a, 713
        - folio's 2770a-2980a, 714
        - folio's 2981a-3191a, 715
        - folio's 3192a-3404a, 716
        - folio's 3405a-3618a, 717
        - folio's 3619a-3830a, 718
        - folio's 3831a-4044a, 719
        - folio's 4045a-4257a, 720
        - folio's 4258a-4471a, 721
        - folio's 4472a-4685a, 722
        - folio's 4686a-4898a, 723
        - folio's 4899a-5111a, 724
        - folio's 5112a-5324a, 725
        - folio's 5325a-5536a, 726
        - folio's 5537a-5749a, 727
        - folio's 5750a-5962a, 728
        - folio's 5963a-6177a, 729
        - folio's 6178a-6390a, 730
        - folio's 6391a-6603a, 731
        - folio's 6604a-6814a, 732
        - folio's 6815a-7027a, 733
        - folio's 7028a-7240a, 734
        - folio's 7241a-7455a, 735
        - folio's 7456a-7666a, 736
        - folio's 7667a-7879a, 737
        - folio's 7880a-8089a, 738
        - folio's 8090a-8300a, 739
        - folio's 8301a-8501a, 740
        - folio's 8502a-8707a, 741
        - folio's 8708a-8919a, 742
        - folio's 8920a-9134a, 743
        - folio's 9135a-9347a, 744
        - folio's 9348a-9562a, 745
        - folio's 9563a-9777a, 746
        - folio's 9778a-9992a, 747
        - folio's 9993a-10201, 748
        - folio's 10202-10414, 749
        - folio's 10415-10627, 750
        - folio's 10628-10841, 751
        - folio's 10842-11058, 752
        - folio's 11059-11151, 753
      - Namenklappers op de gagementsregisters, alfabetisch per jaar van toekenning van het gagement, 1845 - 1896, 754-756; 3 delen
        Tevens namenklapper op de begunstigden in de periode 1896-1946, met verwijzing naar diverse stamboekregistraties. Zie ook: inventarisnummers 757-759.
        - A-G, 754
        - H-P, 755
        - Q-Z, 756
    - Namenklappers op de namen van gepensioneerde onderofficieren en minderen met verwijzing naar diverse stamboekregistraties., 1906-1949; 757-759; 3 delen
      - A-G, 757
      - H-P, 758
      - Q-Z, 759
  - Pensioenen en gagementen West-Indië, 4.2
    - Gagementsregisters van onderofficieren en minderen, met gegevens tot aan hun overlijden, folio's 1-612, met een los inliggende namenklapper voorin elk deel., 1845-1908; 760-761; 2 delen
      - folio's 1-323, 760
      - folio's 1-611, 761